【裁判字號】    95,易,1085
【裁判日期】    950828
【裁判案由】    毒品危害防制條例
【裁判全文】
臺灣高雄地方法院刑事判決              95年度易字第1085號
公  訴  人  臺灣高雄地方法院檢察署檢察官
被      告  甲○○
上列被告因違反毒品危害防制條例案件，經檢察官提起公訴（95
年度毒偵字第4084號），嗣因被告就被訴事實為有罪之陳述，經
本院合議庭裁定由受命法官獨任適用簡式審判程序審理，本院判
決如下：
    主  文
甲○○施用第二級毒品，處有期徒刑月，如易科罰金，以佰
元折算壹日。
    事  實
一、甲○○前於民國94年間，因施用毒品案件，經依本院94年度
    毒聲字第685 號裁定送觀察、勒戒後，認無繼續施用毒品之
    傾向，甫於94年6 月7 日出所。詎其於前開觀察、勒戒執行
    完畢釋放後5 年內仍不知戒除毒癮，復基於施用第二級毒品
    甲基安非他命之犯意，於95年1 月15日下午5 時許，在其位
    於高雄市○○街141 巷15號3 樓住處，以將第二級毒品甲基
    安非他命置放於玻璃球內燒烤後吸食其煙霧之方式，施用第
    二級毒品甲基安非他命1 次，嗣因其係警方列管之毒品調驗
    人口，經警通知於95年1 月15日晚間8 時許到警局接受尿液
    採驗，送驗結果呈甲基安非他命陽性反應，始悉上情。
二、案經高雄市政府警察局三民第一分局報請臺灣高雄地方法院
    檢察署檢察官偵查起訴。
    理  由
一、本案被告甲○○所犯係死刑、無期徒刑、最輕本刑為3 年以
    上有期徒刑以外之罪，其於準備程序就前揭被訴事實為有罪
    之陳述，經受命法官告知簡式審判程序之旨，並聽取其與公
    訴人之意見後，本院認無不得或不宜改依簡式審判程序進行
    之情事，依刑事訴訟法第273 條之1 第項、第284 條之1 規
    定，裁定本案由受命法官獨任進行簡式審判程序，合先敘明
    。
二、上揭犯罪事實，業據被告於本院審理時供認不諱，且其經採
    集之尿液送檢驗結果，呈甲基安非他命陽性反應等情，有長
    榮大學95年2 月22日檢體編號VＺ00000000000 確認報告、列
    管毒品人口尿液檢體採集送驗紀錄表各1 紙在卷足憑，足徵
    被告之任意性自白與事實相符，自堪採信，被告犯行洵堪認
    定。
三、查被告前於94年間，因施用毒品案件，經依本院94年度毒聲
    字第685 號裁定送觀察、勒戒後，認無繼續施用毒品之傾向
    ，甫於94年6 月7 日出所，此有臺灣高等法院被告前案紀錄
    表1 份在卷可查，其於前案觀察、勒戒執行完畢釋放後5 年
    內，再犯本案毒品危害防制條例第10條第2 項之罪，犯罪事
    證明確，其所為顯與該條例第23條第2 項之規定相符，應予
    依法論科。
四、查被告行為後，刑法業於94年2 月2 日經總統以華總一義字
    第09400014901 號令修正公布，並於95年7 月1 日施行，刑
    法施行法第1 條之1 亦於95年6 月14日經總統以華總一義字
    第09500085181 號令公布施行，參酌最高法院95年5 月23日
    刑事庭第8 次會議決議，修正後刑法第2 條第1 項之規定，
    係規範行為後法律變更所生新舊法律比較適用之準據法，於
    修正後刑法施行後，應適用修正後刑法第2 條第1 項之規定
    ，為「從舊從輕」之比較。另於比較時應就罪刑有關之共犯
    、未遂犯、想像競合犯、牽連犯、連續犯、結合犯，以及累
    犯加重、自首減輕暨其他法定加減原因（如身分加減）與加
    減比例等一切情形，本於統一性及整體性原則，綜其全部罪
    刑之結果而為比較。而被告於犯罪時之刑法第41條第1 項前
    段規定：「犯最重本刑為5 年以下有期徒刑以下之刑之罪，
    而受6 個月以下有期徒刑或拘役之宣告，因身體、教育、職
    業、家庭之關係或其他正當事由，執行顯有困難者，得以1
    元以上3 元以下折算1 日，易科罰金。」又其行為時之易科
    罰金折算標準，修正前罰金罰鍰提高標準條例第2 條前段（
    現已刪除）規定，就其原定數額提高為100 倍折算1 日，則
    本件被告行為時之易科罰金折算標準，應以銀元100 元、20
    0 元、300 元折算1 日，經折算為新臺幣後，應以新臺幣30
    0 元、600 元、900 元折算為1 日。惟95年7 月1 日修正公
    布施行之刑法第41條第1 項前段則規定：「犯最重本刑為5
    年以下有期徒刑以下之刑之罪，而受6 個月以下有期徒刑或
    拘役之宣告者，得以新臺幣1,000 元、2,000 元或3,000 元
    折算1 日，易科罰金。」，比較修正前後之易科罰金折算標
    準，以95年7 月1 日修正公布施行前之規定，較有利於受刑
    人，則應依刑法第2 條第1 項前段，適用修正前刑法第41條
    第1 項前段規定，定其折算標準。次按甲基安非他命屬毒品
    危害防制條例第2 條第2 項第2 款所定之第二級毒品，不得
    非法持有、施用，是核被告所為，係犯毒品危害防制條例第
    10條第2 項之施用第二級毒品罪。被告持有第二級毒品甲基
    安非他命進而施用，其持有甲基安非他命之低度行為，應為
    施用之高度行為所吸收，不另論罪。爰審酌被告施用毒品足
    以戕害身心健康，滋生其他犯罪，惡化社會治安，其甫因施
    用毒品案件，經本院裁定送觀察、勒戒，而於94年6 月7日
    釋放出所，旋再度施用毒品，尤以其明知已經警通知於95年
    1 月15日晚間8 時到場採尿，竟仍於同日下午5 時許施用毒
    品，顯見其戒毒之意志不堅，自制力不佳，應有入監矯治之
    必要，惟念及被告施用毒品，戕害己身，本質上屬於病患性
    行為，且其犯後已坦承犯行，態度尚可等一切情狀，量處如
    主文所示之刑，並依修正前刑法第41條第1 項前段規定諭知
    易科罰金之折算標準，以示懲儆。
據上論斷，應依刑事訴訟法第273 條之1 第1 項、第284 條之1
、第299 條第1 項前段，毒品危害防制條例第10條第2 項，刑法
第2 條第1 項前段、第11條、修正前刑法第41條第1 項前段，修
正前罰金罰鍰提高標準條例第2 條，判決如主文。
本案經檢察官乙○○到庭執行職務。
中    華    民    國    95    年    8     月    28    日
                  刑事第九庭    法  官  謝梨敏
以上正本證明與原本無異。
如不服本判決，應於判決送達後10日內，向本院提出上訴狀。
                                書記官  林志衡
中    華    民    國    95    年    8     月    28    日
附錄本判決論罪之法條：
毒品危害防制條例第10條
施用第1級毒品者，處6月以上5年以下有期徒刑。
施用第2級毒品者，處3年以下有期徒刑。


司法院資訊處製作；財團法人民間司法改革基金會備份。
